最　高　行　政　法　院　裁　定
                                     100年度裁字第2933號
上  訴  人　閻國慶
被 上訴 人　桃園縣政府
代　表　人　吳志揚
上列當事人間就業服務法事件，上訴人對於中華民國100年9月30
日臺北高等行政法院100年度簡字第475號判決，提起上訴，本院
裁定如下：
　　主  文
上訴駁回。
上訴審訴訟費用由上訴人負擔。
　　理  由
一、按對於適用簡易程序之判決提起上訴，須經本院許可。前項
    許可，以訴訟事件所涉及之法律見解具有原則性者為限，行
    政訴訟法第235條定有明文。所謂法律見解具有原則性，係
    指該訴訟事件所涉及之法律問題意義重大，而有加以闡釋之
    必要情形而言，非以其對於該訴訟當事人之勝敗有無決定性
    之影響為斷。例如原裁判所適用之行政命令有牴觸法律之虞
    ，或高等行政法院就同類事件所表示之法律見解存在歧異，
    或與本院向來之見解互相牴觸，有由本院確認或統一法律上
    意見之必要等情形屬之。
二、緣上訴人聘僱他人所申請聘僱之印尼籍外國人SUHARTI（下
    稱S君，護照號碼：AM502772；原經核准之雇主：王世賢，
    且經通報於民國99年1月19日逃逸）至桃園縣龜山鄉○○路8
    6號7樓從事看護工作，案經桃園縣警察局龜山分局於99年10
    月24日當場查獲，經被上訴人審查後，依就業服務法第57條
    第1款及第63條第1項規定，以99年12月7日府勞外字第09904
    84781號違反就業服務法罰鍰案件處分書裁罰新臺幣15萬元
    。上訴人不服，遂循序提起行政訴訟，經原判決駁回。
三、上訴人對適用簡易程序之原判決提起上訴，係以：S君不懂
    中文，卻可經由翻譯人員提出上訴人之中文姓名，況當初S
    君既已逃逸，何以得知其為政府通報行方不明之日期為2010
    年（上訴狀誤載為2011年）1月19日，且又係由翻譯人員提
    出後確認，皆不合邏輯及常理，研判S君當初作筆錄可能係
    出於脅迫利誘等方式，或者筆錄遭事後竄改；又原判決認定
    上訴人有聘僱合法外勞之經驗，乃係毫無根據且與事實背離
    。另上訴人承認有聘僱S君，係考量公權力現實而不得已所
    為等語。經查，原判決已詳述其認定上訴人違法聘僱他人所
    申請聘僱之外國人違反就業服務法第57條第1款之理由及依
    據，上訴意旨無非就原判決所認定之事實為爭議，並無所涉
    及之法律見解意義重大，而有由本院加以闡釋必要之原則性
    情事。上訴人提起上訴，依首揭規定及說明，不應許可，其
    上訴難謂合法，應予駁回。
四、據上論結，本件上訴為不合法。依行政訴訟法第249條第1項
    前段、第104條，民事訴訟法第95條、第78條，裁定如主文
    。
中　　華　　民　　國　　100　 年　　12　　月　　15　　日
                    最高行政法院第二庭
                        審判長法官　劉　鑫　楨
                              法官　姜　素　娥
                              法官　吳　慧　娟
                              法官　許　瑞　助
                              法官　李　玉　卿

以  上  正  本  證  明  與  原  本  無  異
中　　華　　民　　國　　100　 年　　12　　月　　15　　日
　　　　　　　　　　　　　　　書記官　賀　瑞　鸞